【裁判字號】    99,訴,365
【裁判日期】    990525
【裁判案由】    違反毒品危害防制條例
【裁判全文】
臺灣屏東地方法院刑事判決               99年度訴字第365號
公  訴  人  臺灣屏東地方法院檢察署檢察官
被      告  甲○○
上列被告因違反毒品危害防制條例案件，經檢察官提起公訴（99
年度毒偵字第231 號），嗣被告於本院準備程式進行中先就被訴
事實為有罪之陳述，本院告知被告簡式審判之旨，並聽取當事人
之意見後，本院合議庭裁定改由受命法官獨任依簡式審判程式審
理，判決如下：
    主  文
甲○○施用第一級毒品，累犯，處有期徒刑壹年肆月。又施用第
二級毒品，累犯，處有期徒刑肆月。應執行有期徒刑壹年陸月。
    事  實
一、甲○○前因施用毒品案件經觀察、勒戒後，認無繼續施用毒
    品之傾向，於民國92年5 月22日執行完畢釋放出所，並經臺
    灣屏東地方法院檢察署檢察官以92年度毒偵字第776 號為不
    起訴處分確定。復因多次施用毒品案件，經臺灣高等法院高
    雄分院以93年度上訴字第904 號判決判處有期徒刑10月確定
    及本院以93年度訴字第1011號判決、95年度訴字第994 號判
    決分別判處有期徒刑1 年2 月、1 年6 月確定；其另因竊盜
    、贓物等案件，再經本院分別判處有期徒刑3 月、2 月確定
    ，上開數案件經減刑後，於97年3 月31日縮刑期滿執行完畢
    。後復因詐欺案件，經臺灣彰化地方法院以97年度簡字第23
    2 號判決判處有期徒刑3 月確定，於98年2 月27日縮刑期滿
    執行完畢。詎猶不知悔改，明知海洛因及甲基安非他命分屬
    第一、二級毒品，不得持有及施用，仍分別基於施用第一、
    二級毒品之犯意，先於99年1 月25日下午4 時許，在屏東縣
    屏東市○○路480 巷10號之住所內，以將甲基安非他命置於
    玻璃球內以火燒烤後，吸食所產生煙霧之方式，施用第二級
    毒品甲基安非他命1 次；復於同日晚間10時許，在其前揭住
    所內，以將海洛因加水置於針筒後注入體內之方式，施用第
    一級毒品海洛因1 次。嗣於99年1 月26日下午3 時50分許，
    在其前揭住所因另案搜索為警查獲。復徵得其同意後採尿送
    驗，檢出海洛因代謝後之嗎啡及甲基安非他命陽性反應，始
    悉上情。
二、案經屏東縣政府警察局東港分局報請臺灣屏東地方法院檢察
    署檢察官偵查起訴。
    理  由
一、本案被告甲○○所犯施用毒品案件，並非法定刑為死刑、無
    期徒刑或最輕本刑3 年以上有期徒刑之罪，亦非高等法院管
    轄第一審之案件，而被告於本院準備程序中就被訴事實為有
    罪之陳述，本院合議庭乃裁定由受命法官獨任進行簡式審判
    程序。又簡式審判程序之證據調查，依刑事訴訟法第273 條
    之2 規定，不受同法第159 條第1 項審判外陳述排除之限制
    ，再被告對於卷內之各項證據，亦不爭執證據能力，故卷內
    所列之各項證據，自得作為證據，先予敘明。
二、上開犯罪事實，均業經被告甲○○鄭桂秋於本院坦承不諱，
    且被告為警查獲時，其採尿送驗結果確均呈嗎啡（即海洛因
    水解後之反應）、甲基安非他命之陽性反應，有屏東縣警察
    局東港分局毒品案件受檢人尿液採證編號姓名對照表、臺灣
    檢驗科技股份有限公司濫用藥物尿液檢驗報告各1 紙在卷可
    稽，上述鑑驗結果，係檢驗機關本於專業知識及以精密儀器
    或科學檢驗方法所得之結論，自可憑信。此外，復有偵查報
    告、採證照片共8 張等在卷可考。綜上，足認被告上開任意
    性自白與事實相符，堪予採信。從而本件事證明確，被告犯
    行洵堪認定，應依法論科。
三、查海洛因、甲基安非他命分別係屬毒品危害防制條例第2 條
    第2 項第1 款、第2 款所稱之第一級、第二級毒品，均不得
    持有、施用，被告竟持以施用，是核被告所為，分別係犯毒
    品危害防制條例第10條第1 項、第2 項之施用第一級毒品、
    施用第二級毒品罪。至被告於施用前所持有供其施用之第一
    級毒品海洛因、第二級毒品甲基安非他命之低度行為應被施
    用之高度行為所吸收，不另論罪。又其先後於事實欄所示之
    時間、地點前後所犯上述2 罪，犯意各別，行為互殊，應予
    分論併罰。另被告有上揭犯罪事實欄所述經有期徒刑宣告及
    執行完畢之情形，此有臺灣高等法院被告前案紀錄表1 份附
    卷可按，被告於有期徒刑執行完畢後，5 年以內故意再犯本
    件均為有期徒刑以上之罪，皆構成累犯，均應依刑法第47條
    第1 項規定予以加重其刑。爰審酌被告前已有如事實欄所述
    之觀察勒戒及刑之執行經歷，然未能因此知所警惕、謹慎行
    止，仍不思自律，猶自陷於毒癮之害，復犯下本件先後2 次
    之施用毒品犯行，原不宜寬貸，惟念其施用毒品乃自戕行為
    ，被告復已坦承罪行，犯後態度尚可等一切情狀，量處如主
    文所示之刑，以示懲儆。
四、至本件員警查獲時所扣得之物，經公訴人當庭表示均係另案
    之贓證物（見本院99年5 月18日準備程序筆錄第2 頁），爰
    不予諭知沒收，附此敘明。
據上論斷，應依刑事訴訟法第299 條第1 項前段、第273 條之1
第1 項，毒品危害防制條例第10條第1 項、第2 項，刑法第11條
前段、第47條第1項、第51條第5 款，判決如主文。
本案經檢察官曾士哲到庭執行職務
中    華    民    國    99    年    5     月    25    日
                  刑事第四庭    法  官  李謀榮
以上正本證明與原本無異。
如不服本判決應於收受判決後10日內向本院提出上訴書狀，並
應敘述具體理由；其未敘述上訴理由者，應於上訴期間屆滿後
20日內向本院補提理由書（均須按他造當事人之人數附繕本）
「切勿逕送上級法院」。
中    華    民    國    99    年    5     月    25    日
                                書記官  蔡進吉
附錄本案論罪科刑法條：
毒品危害防制條例第10條
施用第一級毒品者，處6 月以上5 年以下有期徒刑。
施用第二級毒品者，處3 年以下有期徒刑。

司法院資訊處製作；財團法人民間司法改革基金會備份。
